臺灣臺中地方法院刑事判決　　　　　　　　　　　　　九十三年度訴字第三五五號
　　公　訴　人　臺灣臺中地方法院檢察署檢察官
　　被　　　告　丁○○
右列被告因妨害自由案件，經檢察官聲請簡易判決處刑（九十二年度偵字第一六五九
０號），本院臺中簡易庭認不宜逕以簡易判決處刑，移由本院刑事庭依通常程序審理
，本院判決如左：
    主  文
丁○○共同以強押之方式剝奪人之行動自由，累犯，處有期徒刑柒月。
    事  實
一、丁○○前於民國九十年間因妨害自由案件，經本院九十年度訴字第三０三九號判
    處有期徒刑六月，如易科罰金，以佰元折算壹日確定，業於九十一年五月十五
    日易科罰金執行完畢。詎仍不知悛悔，因其所經營、址設臺中縣大里市○○○路
    三七一號之「五燈卡拉ＯＫ廣場」（聲請簡易判決處刑書誤載為五燈ＫＴＶ
    ）店內設備遭人破壞，懷疑是在同路段三０三號「佳佳遊戲場釣蝦場」（下稱佳
    佳釣蝦場）前擺攤賣香腸之乙○○所為，竟與四名姓名年籍不詳之成年男子，共
    同基於傷害人之身體之犯意聯絡，於九十二年五月二十四日凌晨三時許，前往「
    佳佳釣蝦場」外乙○○之擺攤處，分別以拳頭或持木棍之方式毆打乙○○，致使
    乙○○受有頭部外傷合併腦挫傷之傷害（丁○○所犯傷害部分，業據乙○○撤回
    告訴，另由臺灣臺中地方法院檢察署檢察官為不起訴處分確定），之後仍未善罷
    干休，竟又與在場姓名年籍不詳之成年男子數名，另起共同妨害乙○○行動自由
    之犯意聯絡，由其中二人強行架住乙○○，並押至距離約一百多公尺遠之前開卡
    拉ＯＫ廣場，以此方式剝奪乙○○之行動自由。嗣因警方據報前往處理，乙○○
    始被送往醫院急救，恢復行動自由。
二、案經乙○○訴由臺灣臺中地方法院檢察署檢察官偵查後，聲請簡易判決處刑。
    理  由
一、訊據被告丁○○對於其所經營之「五燈卡拉ＯＫ廣場」店內設備因遭人破壞，
    店內少爺懷疑係告訴人乙○○所為，該店少爺乃於右揭時、地毆打告訴人，致使
    告訴人受有頭部外傷合併腦挫傷之傷害，之後，告訴人確有隨同伊及店內少爺返
    回該店等事實，固均坦承不諱，但矢口否認有何共同傷害或妨害告訴人行動自由
    之犯行，辯稱：伊是經店內人員通知才曉得告訴人遭店內少爺毆打，當時伊正與
    友人甲○○在吃消夜，趕到打架現場後，伊並未出手或授意他人毆打告訴人，且
    是告訴人要求回店內對質，自行跟在伊與店內人員後面走回該店，並無強押告訴
    人之情事云云。經查：
（一）右揭事實，業據告訴人乙○○於警詢及偵查中迭次指訴綦詳，前後所述又均大
      致相符，有告訴人之警詢筆錄、偵訊筆錄、診斷證明書等件附卷可稽。且被告
      曾於九十一年九月二十五日本案偵查期間，與告訴人達成和解，並書立和解書
      ，載明：「甲方乙○○因乙方丁○○．．．涉嫌妨害自由並傷害案件，．．．
      乙方等涉嫌妨害自由部分，係甲方於事發當時因酒醉，意識模糊，經事後查證
      之結果，顯然甲方對乙方等發生誤會，並無構成妨害自由之事實．．．」等內
      容，告訴人並於同年十月三日具狀表示：「．．．被告丁○○．．．妨害自由
      罪部分，係案發當時聲請人酒醉致影響判斷能力產生誤會所致，並無構成妨害
      自由事實．．．」等情，有和解書、告訴人出具之刑事聲請狀在卷可憑。然檢
      察官於同年十月二十八日再次傳喚告訴人時，告訴人起初雖曾改稱：「是被告
      他們帶我過去ＫＴＶ內要對質，他們先打我，之後是我跟著他們走過去的，對
      方的人有扶著我走，因為我受傷了。」、「（問：為何警訊及前次開庭稱係被
      強行押走？）案發當天我喝了酒，因為他們先動手打我，又要求我對質。」等
      語，但經檢察官諭知被告丁○○暫先退庭後，告訴人又堅稱：「當天確實是他
      們強行押我走的，我與被告已經和解了，我願意原諒被告。」、「（問：當天
      情形？）是丁○○先帶四個人過來打我，之後又來了七、八個人將我帶回ＫＴ
      Ｖ內對質．．．」、「是被被告帶去的人強行押走的．．．他們有二個人自我
      的腋下扶著我走過去的。」等語，有該次之偵訊筆錄可資參佐。衡諸常理，被
      告若非確有告訴人所指訴之夥同四名成年男子共同毆打並強押告訴人至「五燈
      卡拉ＯＫ廣場」之傷害及妨害告訴人行動自由等行為，告訴人豈有在與被告
      達成和解，並已獲得金額非少之新臺幣（下同）三十萬元賠償，復表示願意原
      諒被告之意願後，仍向檢察官堅稱被告確有為前開傷害及妨害自由犯行之理？
      足徵告訴人所為指訴，應非虛假、誣攀之詞。
（二）被告雖辯稱：告訴人被毆時，伊與友人甲○○正在店的對面吃消夜，並不在場
      ，係店內通知該店少爺即同案被告林廷斌（被訴傷害部分，業經告訴人撤回告
      訴，另由臺灣臺中地方法院檢察署檢察官為不起訴處分確定）前去找告訴人理
      論後，才與甲○○一同前往「佳佳釣蝦場」，因見林廷斌出手毆打告訴人，便
      上前勸架云云，且同案被告林廷斌及證人甲○○亦均附和其詞。但查，告訴人
      始終指稱在「佳佳釣蝦場」係遭被告及另三名成年男子毆打，並不包括同案被
      告林廷斌，且同案被告林廷斌亦未強押伊至「五燈卡拉ＯＫ廣場」等語，有
      警詢及偵訊筆錄在卷可考。則以告訴人與同案被告林廷斌間並不相識，衡情，
      當無故意迴護同案被告林廷斌之理；反之，被告與同案被告林廷斌間則係雇主
      與員工之關係，證人甲○○又係被告友人兼「五燈卡拉ＯＫ廣場」股東，因
      為店內遭人破壞而引發之毆打事件，推由擔任少爺之同案被告林廷斌一人承擔
      全部責任，核與一般社會經驗又屬無違，尤以本案告訴人堅稱同案被告林廷斌
      在「佳佳釣蝦場」並無傷害情事，同案被告林廷斌卻始終坦認有在該處毆打告
      訴人，益徵同案被告林廷斌應係為迴護被告，而一人擔起被告在「佳佳釣蝦場
      」率眾毆打告訴人之責任。綜上，被告、同案被告林廷斌、證人甲○○一致陳
      稱：被告並未在「佳佳釣蝦場」毆打告訴人云云，顯與實情不符，不能採信。
（三）被告又辯稱：是告訴人要求回店內對質，且是告訴人自己走的云云，核與同案
      被告林廷斌於偵查中之供述及證人甲○○在本院審理時所結證之情節均相符合
      。然查，被告此部分之辯解，業為告訴人所否認，並迭次指稱係遭強押至「五
      燈卡拉ＯＫ廣場」等語，已如前述，且「佳佳釣蝦場」之負責人即證人鍾志
      明於偵查中亦結證稱：「我出去時有看見一大堆人，他們要將乙○○帶走．．
      ．」、「（乙○○）是被人扶著走的。．．．」等語，有偵訊筆錄可參。再參
      以被告於本院審理時自承：告訴人於「佳佳釣蝦場」時，已因被毆而流血流至
      額頭，到了「五燈卡拉ＯＫ廣場」之後就流很多血等語；而前往現場處理之
      臺中縣警察局霧峰分局大里分駐所警員張啟文於偵查中又結證稱：「．．．我
      到ＫＴＶ時，就看見有一個人（按指告訴人）血流滿面，我有問他的姓名，他
      還可以說話，他的情況沒辦法走，若是扶著走還可走．．．」、「．．．當時
      告訴人的傷還很嚴重，無法作筆錄。」等語，足認告訴人於「佳佳釣蝦場」被
      毆打後，所受傷勢已甚為嚴重，顯無可能自行走動到距離一百多公尺遠之「五
      燈卡拉ＯＫ廣場」，應屬無疑。另考之告訴人在「佳佳釣蝦場」外，不僅已
      受傷嚴重，且被告一方之人數眾多，則以告訴人勢單力薄之處境，又豈有可能
      主動要求回到被告經營之「五燈卡拉ＯＫ廣場」，而陷自己於更不利之境地
      ？準此，被告辯稱是告訴人要求回店內對質云云，顯與事理常情有悖，難以採
      信。至於同案被告林廷斌既係被告僱請之員工，證人甲○○又為被告之友人兼
      「五燈卡拉ＯＫ廣場」之股東，渠等所為與實情不符之陳述，無非均係維護
      被告之詞，均無足取。
（四）綜上所述，告訴人之指訴，顯有所據，並與事實相符，堪予信採；被告所為各
      項辯解，無非飾卸推拖之詞，均無足取。從而，本件事證明確，被告右開妨害
      告訴人行動自由之犯行，洵堪認定。
三、核被告率眾強押告訴人之犯行，係犯刑法第三百零二條第一項之以非法方法剝奪
    人之行動自由罪。被告與姓名年籍不詳之成年男子數名間，就右開妨害自由犯行
    ，有犯意之聯絡及行為之分擔，皆為共同正犯。被告前於九十年間因妨害自由案
    件，經本院九十年度訴字第三０三九號判處有期徒刑六月，如易科罰金，以銀元
    佰元折算壹日確定，業於九十一年五月十五日易科罰金執行完畢等情，有臺灣
    臺中地方法院檢察署刑案資料查註紀錄表、臺灣高等法院被告全國前案紀錄表各
    一份可按，其受有期徒刑之執行完畢後，五年以內再犯有期徒刑以上之罪，為累
    犯，應依法加重其刑。爰審酌被告前已有妨害自由之前科，且手段亦係強押之方
    式為之，素行不佳，有本院九十年度訴字第三０三九號刑事判決一份在卷可參，
    竟於前開徒刑執行完畢後，仍不知警惕言行，再犯本件妨害自由犯行，惡性非輕
    ，遇事動輒以暴力方式解決，手段並不平和，且在告訴人已受嚴重傷勢之情況下
    ，又率眾強押告訴人至「五燈卡拉ＯＫ廣場」對質，使告訴人受有驚恐，雖於
    犯後已與告訴人達成和解，並賠償三十萬元，但始終否認犯行，飾詞矯辯，甚至
    扭曲實情，試圖推由同案被告林廷斌承擔全部責任，毫無悔意，犯後態度惡劣等
    一切情狀，量處如主文所示之刑。
據上論斷，應依刑事訴訟法第四百五十二條、第二百九十九條第一項前段，刑法第二
十八條、第三百零二條第一項、第四十七條，罰金罰鍰提高標準條例第一條前段，判
決如主文。
本案經檢察官丙○○到庭執行職務
中      華      民      國      九十三      年      四    月    三十    日
                                臺灣臺中地方法院刑事第二庭
                                審判長法  官  張  智  雄
                                      法  官  柯  崑  輝
                  法  官  莊  嘉  蕙
右正本證明與原本無異。
如不服本判決，應於送達後十日內向本院提出上訴狀（須附繕本），上訴於臺灣高等
法院臺中分院。
                                      書記官
中      華      民      國      九十三      年      四    月    三十    日
附錄論罪科刑法條
中華民國刑法第三百零二條第一項
私行拘禁或以其他非法方法，剝奪人之行動自由者，處五年以下有期徒刑、拘役或三
百元以下罰金。
